---
chapter: 1
knit: "bookdown::render_book"
---

```{r setup, include=FALSE}
knitr::opts_chunk$set(echo = FALSE, message=FALSE, cache=TRUE)
# Load any R packages you need here
library(forecast)
library(ggplot2)
```

# Generalidades sobre el Conjunto de Datos {#ch:intro}

Información sobre las imágenes de las larvas o los datos con los que terminemos trabajando.

## ¿Por qué un Análisis de Datos Aquí?

¿Qué particularidades son necesarias en éste conjunto de datos  que pueden atenderse con un análisis de datos robusto?


## Datos

Descripción de los datos utilizados.

## Imágenes o Figuras

En ésta sección podemos presentar unas imágenes de donde provienen los datos. Abajo dejo un ejemplo de cómo se puede hacer en R y dejarlo referenciado para que LaTex lo reconozca cuando hace el PDF.

*Figure \ref{fig:deaths} shows time plots of the data we just loaded. Notice how figure captions and references work. Chunk names can be used as figure labels with `fig:` prefixed. Never manually type figure numbers, as they can change when you add or delete figures. This way, the figure numbering is always correct.*

```{r deaths, message=FALSE, fig.cap="Quarterly sales, advertising and GDP data."}
autoplot(sales, facets=TRUE, ylab="", xlab="Year")
```
